【裁判字號】    90,易,2168
【裁判日期】    900809
【裁判案由】    贓物
【裁判全文】
臺灣板橋地方法院刑事判決                          九十年度易字第二一六八號
    公  訴  人  臺灣板橋地方法院檢察署檢察官
    被      告  丙○○
右列被告因贓物案件，經提起公訴（八十九年度偵續字第二Ｏ四號），爰判決如左：
    主  文
丙○○故買贓物，處有期徒刑伍月，如易科罰金以參佰元折算壹日。
    事  實
丙○○因其所有之車號ＧＸ─五四○六號ＡＵＤＩ牌自用小客車於民國（下同）八十
六年間發生車禍毀損，明知姓名年籍不詳綽號「小師」之成年男子所持有之同牌汽車
係他人失竊之贓物（該車原車號為ＢＮ－八六八七號，係乙○○所有，於八十六年六
月十三日上午八時許在台北縣永和市○○街四一號前發現失竊），竟於八十六年六月
十三日之後某日，在台北縣板橋市○○路某處，以新台幣（下同）十二萬三千元（公
訴人誤載為十二萬二千元）之代價，買受上開贓車，再懸掛原有之車牌繼續使用，嗣
於八十九年五月十一日晚上十時三十分許，為警據報在台北縣中和市○○路二八○巷
三十六弄一號前查獲，經偵查起訴。
    理  由
一、被告丙○○否認有何贓物犯行，辯稱：我於八十六年間在高速公路發生車禍，車
    頭毀損，沒有報警，第二天就將自小客車送到中和市○○路一九二號汽車修理廠
    修護，當時交給一個叫「小師」的男子，修理費十二萬三千元，我沒有拿收據，
    我的車子本來是灰色，撞擊後修復灰色會較易顯現刮痕，因為車子以前就有刮傷
    ，所以我就去換顏色，我是車禍前就到監理所變更顏色，我現在找不到小師了等
    語。經查：
  (一)乙○○於警訊中指訴：我所有之車號ＢＮ─八六八七號自用小客車，係八十六年
    六月十三日八時在永和市○○街四十一號發現失竊等語明確，復到庭結證稱：車
    子我領回了，引擎、車身、音響、內裝全部都是我原來的，只有音響喇叭被拆走
    ，車子顏色及鑰匙不一樣，我車子失竊時開了三年不到，而且我花了十幾萬元裝
    了十六個喇叭，全部都被拔走，在後座擋風玻璃平台，本來裝了六個喇叭，被拔
    走還留有洞的痕跡，一看就知道；領回時整台都是我的車子，只是換個車牌而已
    ，我的駕駛座前方裝了一個高音喇叭，後面裝了六個低音喇叭，都被拔走，後面
    中間兩個留有直徑三十公分的孔等語（見本院九十年七月三日訊問筆錄、審理筆
    錄），並提出車輛照片兩張為證，復有車輛竊盜、車牌失竊資料查詢報表及贓物
    領據一紙附卷可稽，堪認被告所使用之汽車係贓物無疑。
  (二)又查獲之警員丁○○於本署偵查中結證稱：當時提供我贓車資料的人叫「阿男」
    ，有一次我到一廢鐵工廠，「阿男」也在場，「阿男」指著被告的車說這部是借
    屍還魂車，我當時暗中記下車號，被告所提供之修車地點其實是一個汽車商行後
    面空地，據台北縣中和市○○路一三五號之「元隆汽車商行」的老板甲○○稱他
    在該處已經做了八年，汽車商行後空地從來沒有開過修車廠，原車主於查獲時發
    現，除了車牌是被告的以外，其他內裝、音響等全部都是原車主的等語（見九十
    年二月二十日偵訊筆錄）；並到庭結證稱：被告所說的修車地點板南路一九二號
    ，在板南路與中正路之間，和甲○○開的元隆汽車商行是同一塊地，據甲○○說
    並沒有人在那裡開修車廠等語（見審理筆錄），是被告所稱之修車地點，亦與事
    實不符，難以採信。
  (三)再查：該車係於八十七年五月七日（即車禍後）始變更為黑色，有交通部公路局
    台北區監理所九十年一月十九日九Ｏ北監一字第九ＯＯ一四六四號函在偵查卷可
    稽，故被告所辯，其於車禍前即已變更車身顏色為黑色云云，顯屬不實。
  (四)依被告所稱，其駕駛原車已六年多，對於車子之性能當知之甚詳，且車身原為灰
    色，僅係車頭毀損，其將車輛交給不詳姓名年籍之小師修理，花費十二萬三千元
    ，竟無提款紀錄，亦未索取估價單、收據或任何付款證明，領回時卻變更為黑色
    ，且被告拿回一台使用不到三年之同款車，性能自有相當差異，車內並多出十六
    個喇叭孔洞，其中甚有直徑三十公分之孔洞，均與原車之狀況不符，被告辯稱其
    絲毫未懷疑其領回者已非其送修之車輛，且無贓物之認識云云，顯與事理不符。
二、被告係犯三百四十九條第二項故買贓物罪。爰依刑法第五十七條之規定，審酌被
    告貪圖小利之犯罪動機、利用修車之藉口，以他人失竊之車輛懸掛自己之車牌使
    用，以達贓車借屍還魂之目的及手段，及被害人乙○○經過三年均無法追回贓物
    ，所受損害非輕，及犯罪後猶飾詞狡辯，未見悔意，態度不佳等一切情狀，量處
    如主文所示之刑，又被告行為後刑法第四十一條業於九十年一月十日修正，於同
    年月十二日生效，修正後之刑法第四十一條第一項係規定：「犯最重本刑為五年
    以下有期徒刑之罪，而受六個月以下有期徒刑或拘役之宣告，因身體、教育、職
    業、家庭之關係或其他正當事由，執行顯有困難者，得以一元以上三元以下折算
    一日。但確因不執行所宣告之刑，難收矯正之效，或難以維持法秩序者，不在此
    限。」，修正後之刑法第四十一條第一項之規定，將原得易科罰金者之範圍，由
    僅限於犯最重本刑為三年以下有期徒刑之罪擴大至犯最重本刑為五年以下有期徒
    刑之罪，二相比較，以修正後之刑法第四十一條第一項之規定，有利於被告，自
    應依刑法第二條第一項前段之規定，適用裁判時之法律即修正後刑法第四十一條
    第一項之規定，而對被告之刑諭知易科罰金之折算標準，以示懲儆。
據上論斷，應依刑事訴訟法第二百九十九條第一項前段、刑法第二條第一項前段、第
三百四十九條第二項、第四十一條第一項前段，罰金罰鍰提高標準條例第一條前段、
第二條，判決如主文。
中      華      民      國    九十      年      八      月      九      日
                                          法  官    蕭  一  弘
右正本證明與原本無異。
如不服本判決，應於判決送達後十日內，向本院提出上訴狀。
                                          書記官    郭  玉  芬
中      華      民      國    九十      年      八      月      九      日
附錄法條：
刑法第三百四十九條
收受贓物者，處三年以下有期徒刑、拘役或五百元以下罰金。
搬運、寄藏、故買贓物或為牙保者，處五年以下有期徒刑、拘役或科或併科一千元以
下罰金。
因贓物變得之財物，以贓物論。


司法院資訊處製作；財團法人民間司法改革基金會備份。
